【裁判字號】    97,交簡上,208
【裁判日期】    971231
【裁判案由】    公共危險
【裁判全文】
臺灣臺北地方法院刑事判決           97年度交簡上字第208號
上  訴  人  甲○○
即  被  告
上列上訴人即被告因公共危險案件，不服本院於中華民國97年10
月23日所為97年度北交簡字第1604號第一審簡易判決（聲請簡易
判決處刑案號：臺灣臺北地方法院檢察署97年度撤緩偵字第133
號），提起上訴，經本院管轄第二審合議庭審理，本院判決如下
：
    主  文
上訴駁回。
甲○○緩刑貳年，緩刑期間付保護管束，並應於緩刑期間，向指
定之公益團體、地方自治團體或社區提供肆拾小時之義務勞務。
    事  實
一、甲○○明知飲酒達不能安全駕駛程度時，即不得駕駛動力交
    通工具，竟於民國96年8 月30日晚上10時許，在臺北市中山
    區○○○路與雙城街附近PUB 內飲用啤酒6 瓶後，已達不能
    安全駕駛動力交通工具之情形下，猶於翌日即31日凌晨5 時
    10分許，駕駛車牌號碼7B-2901 號自用小客車上路，嗣於同
    日上午5 時47分許，行經臺北市中山區○○○路與錦州街口
    時，為員警盤查攔檢，並測得其呼氣酒精濃度達每公升0.71
    毫克，始知上情。
二、案經臺北市政府警察局中山分局移請臺灣臺北地方法院檢察
    署檢察官偵查後聲請簡易判決處刑。
    理  由
一、上揭事實業據被告甲○○於警詢、偵訊及本院審理時坦承不
    諱（見96年度偵字第19583 號卷第6 、25至26頁、本院卷第
    16頁），並有被告之酒精濃度測試單（呼氣酒精濃度為每公
    升0.71毫克）、刑法第185 條之3 案件測試觀察紀錄表、生
    理平衡檢測表及臺北市政府警察局舉發違反道路交通管理事
    件通知單影本各1 紙附卷可稽（見96年度偵字第19583 號卷
    第9 、13、14、15頁），而被告前經緩起訴處分確定，本應
    依緩起訴內容向犯罪被害人保護協會支付新臺幣（下同）4
    萬元，並於緩起訴確定後6 個月內參加道路交通安全講習課
    程10小時，惟被告卻僅支付4 萬元而未參加上開講習課程，
    且經檢察官2 次通知仍未履行，此有臺灣臺北地方法院檢察
    署通知函文及送達證書在卷可考（見96年度緩護命字第87號
    卷），故本案由檢察官撤銷緩起訴處分並提起公訴，核與刑
    事訴訟法第253 條之3 第1 項第3 款相符。本案被告辯稱：
    伊已支付4 萬元為由，認檢察官不應撤銷緩起訴云云，自無
    理由。從而，本案事證明確，被告飲酒後駕車之犯行，洵堪
    認定，應予依法論罪科刑。
二、論罪科刑之依據：
  (一)查被告行為後，刑法第185 條之3 於97年1 月2 日修正公布
    ，於97年1 月4 日施行。按行為後法律有變更者，適用行為
    時之法律，但行為後之法律有利於行為人者，適用最有利於
    行為人之法律，現行刑法第2 條第1 項訂有明文。經查，被
    告行為時即修正前刑法第185 條之3 規定：「服用毒品、麻
    醉藥品、酒類或其他相類之物，不能安全駕駛動力交通工具
    而駕駛者，處1 年以下有期徒刑、拘役或3 萬元以下罰金」
    ，折算後當時之罰金最高額為新臺幣9 萬元；然修正後刑法
    第185 條之3 則為：「服用毒品、麻醉藥品、酒類或其他相
    類之物，不能安全駕駛動力交通工具而駕駛者，處1 年以下
    有期徒刑、拘役或科或併科15萬元以下罰金」，是修正後罰
    金最高額提高為新臺幣15萬元，故經比較結果，係以被告行
    為時即修正前之刑法第185 條之3 規定較有利於被告。故依
    刑法第2 條第1 項前段之規定，適用修正前刑法第185 條之
    3 加以論科。
  (二)故核被告所為，係犯97年1 月2 日修正前刑法第185 條之3
    服用酒類不能安全駕駛動力交通工具而駕駛罪。原審本同上
    見解，適用刑法第2 條第1 項前段、第42條第3 項前段、97
    年1 月2 日修正前刑法第185 條之3 、刑法施行法第1 條之
    1 第1 項、第2 項但書等規定，其認事用法，核無違誤。本
    院並審酌：(1)被告明知已飲酒至不能安全駕駛之程度，竟仍
    駕駛自用小客車上路，經警測得其呼氣酒精濃度高達每公升
    0.71毫克，致被告駕車時反應能力欠佳，其駕駛行為已生公
    共危險；(2)惟被告犯罪後，坦承犯行，表示後悔等一切情狀
    ，認原判決判處被告罰金新臺幣6 萬元，並諭知易服勞役之
    折算標準，量刑亦屬妥適。被告以原判決量刑過重及請求維
    持緩起訴為由，提起上訴，指摘原判決不當請求撤銷，非有
    理由，應予駁回。
三、查被告前未曾因故意犯罪受有期徒刑以上刑之宣告，有臺灣
    高等法院被告前案紀錄表在卷可參（見本院卷第8 至9 頁）
    ，其因一時失慮，致罹刑典，本院認被告歷此偵、審教訓，
    並自願參與義務勞務（見本院卷第16頁反面），當能知所警
    惕而無再犯之虞，因認前開宣告之刑以暫不執行為適當，爰
    併予宣告緩刑2 年，於緩刑期內付保護管束，並向指定之公
    益團體、地方自治團體或社區提供40小時之義務勞務，以勵
    自新。
據上論斷，應依刑事訴訟法第455 條之1 第1 項、第3 項、第36
8 條，刑法第74條第1 項第1 款、第2 項第5 款、第93條第1 項
，判決如主文。
本案經檢察官賴秋萍到庭執行職務。
中    華    民    國    97    年    12    月    31    日
                  刑事第六庭審判長  法  官  張永宏
                                    法  官  林孟皇
                                    法  官  林晏如
上正本與原本無異。
本案不得上訴。
                                    書記官  楊盈茹
中    華    民    國    98    年    1     月    5     日
附錄本案論罪科刑法條全文：
97年1月2日修正前刑法第185條之3
服用毒品、麻醉藥品、酒類或其他相類之物，不能安全駕駛動力
交通工具而駕駛者，處1 年以下有期徒刑、拘役或3 萬元以下罰
金。


司法院資訊處製作；財團法人民間司法改革基金會備份。
